【裁判字號】    99,交聲,1501
【裁判日期】    991018
【裁判案由】    違反道路交通管理處罰條例聲明異議
【裁判全文】
臺灣臺北地方法院交通事件裁定      99年度交聲字第1501號
原處分機關  臺北市交通事件裁決所
異  議  人
即受處分人    甲○○
上列異議人即受處分人因違反道路交通管理處罰條例案件，對於
臺北市交通事件裁決所於民國99年8 月30日所為之北市裁罰字第
裁22─A00000000 號處分（原處分案號：臺北市政府警察局北市
警交大字第A00000000 號舉發違反道路交通管理事件通知單）聲
明異議，本院裁定如下：
    主  文
異議駁回。
    理  由
一、原處分意旨略以：異議人即受處分人甲○○於民國99年6 月
    13日12時35分許，駕駛車牌號碼：L9—7991號自用小客車，
    行經臺北市○○路、復興南路口，因「駕車行經有燈光號誌
    管制之交岔路口闖紅燈」違規，經臺北市政府警察局大安分
    局交通分隊員警依違反道路交通管理處罰條例第53條第1項
    規定，以拍照採證方式逕行掣單舉發。嗣異議人雖於應到案
    日期前提出申訴，惟經原處分機關函請舉發單位調查結果，
    仍認受處分人確有前開違規行為，原處分機關乃於99年8 月
    30日，依道路交通管理處罰條例第53條第1 項、第63條第1
    項第3 款（漏列第3 款），違反道路交通管理事件統一裁罰
    基準及處理細則第43條、第44條、第67條規定裁處受處分人
    罰鍰新壹幣（下同）2,700 元，並記違規點數3 點。
二、聲明異議意旨略以：伊於99年6 月13日中午駕駛車牌號碼：
    L9－7991號自用小客車行經臺北市○○路與復興南路口時，
    當時屬黃燈號誌，是行駛至路中時，燈號始轉換成紅燈，此
    由照片中行人、騎士仍在等待復興南路口紅燈轉換成綠燈之
    情形可證，另警員告知該路口黃燈僅有3 秒亦不合理，為此
    聲明異議及請求撤銷原處分云云。
三、按汽車駕駛人行經有燈光號誌管制之交岔路口闖紅燈者，處
    新臺幣1,800 元以上5,400 元以下罰鍰；又有前開情形者，
    記違規點數3 點，道路交通管理處罰條例第53條第1 項、第
    63條第1 項第3 款分別定有明文。經查：
  (一)異議人於99年6 月13日12時35分許，駕駛車牌號碼：L9 —
    7991號自用小客車，行經臺北市○○路、復興南路口，因違
    規闖越紅燈之行為，遭警逕行舉發乙節，有卷附舉發現場照
    片各2 張、臺北市政府警察查局大安分局99年8 月11日北市
    警安分交字第09933072500 號函1 份及臺北市交通管制工程
    處99年9 月10日北市交工控字第09933074400 號函1 份在卷
    可稽。
  (二)異議人雖以前揭情詞置辯。然查：
  (1)本件舉發交通違規事件之自動採證照相儀器即「微電腦闖紅
    燈暨自動測速照相（感應式線圈）設備」之感應線圈埋設於
    路面，採證地點設有「S 」標示車輛車輪感應器，車輛必須
    在紅燈亮起，輾壓固定式電腦自動照相之感應線圈，始會啟
    動相機拍照採證等情，有臺北市政府警察局大安分局99年8
    月11日北市警安分交字第0993 3072500號函在卷可稽。佐以
    卷附採證照片所示：第1 張照片中異議人駕駛車牌號碼：L9
    —7991號自用小客車，正行經臺北市○○路與復興南路設有
    燈光號誌管制之交岔路口處之停止線與人行穿越道間，且該
    車輛車後輪處正壓輾「S 」車輛車輪感應器，而照片中交通
    號誌燈號斯時已顯示為紅燈；第2 張照片則係該自用小客車
    已向前行駛並超越人行穿越道而通過該路口，依此，顯見異
    議人所駕駛自用小客車於進入本案交岔路口前，尚在壓輾本
    案「S 」車輛車輪感應器時，該路口之交通號誌管制燈號已
    轉為紅燈，而被告猶駕駛車輛穿越該交岔路口甚明。
  (2)再依道路交通標誌標線號誌設置規則第231 條第1 款所規定
    行車管制號誌之黃色燈號時間，於行車速限為時速50公里以
    下之路段，黃燈時間為3 秒。本案交岔路口之限速為每小時
    50公里路段，此有臺北市交通管理工程處99年9 月10日北市
    交工控字第09933074400 號函在卷可憑；另2 張採照照片中
    拍攝之臺北市○○○路上之機車騎士或行人雖均未騎駛或行
    走斑馬線穿越辛亥路，惟本案異議人斯時已違規闖越紅燈進
    入交岔路口，如前所述，該等機車騎士、行人慮及自身生命
    安全，未於其等行進方向之交通管制燈號轉為綠燈之初，隨
    即橫越路口，亦屬合理，實難依此即認異議人並無前開駕駛
    車輛違規闖越紅燈之行為，是異議人前開辯稱，自不可採信
    。
  (三)綜上，本件事證明確，異議人行經有燈光號誌管制之交岔路
    口闖紅燈之違規行為，堪予認定。
四、綜上所述，原處分機關以異議人行經有燈光號誌管制之交岔
    路口闖紅燈，依道路交通管理處罰條例第53條第1 項、道路
    交通管理事件統一裁罰基準及處理細則等規定，對異議人處
    2,700 元罰鍰，並依道路交通管理處罰條例第63條第1 項第
    3 款（漏列第3 款）規定記違規點數3 點，於法並無不合。
    異議人執前詞而聲明異議，指摘原處分不當，非有理由，均
    應予駁回。
據上論斷，應依道路交通管理處罰條例第87條第2 項、道路交通
案件處理辦法第19條，裁定如主文。
中    華    民    國    99    年    10    月    18    日
                            臺灣臺北地方法院交通法庭
                                    法  官  賴淑美
以上正本證明與原本無異。
如不服本裁定，應於裁定送達後5 日內向本院提出抗告狀。
                                    書記官  許翠燕
中    華    民    國    99    年    10    月    22    日

司法院資訊處製作；財團法人民間司法改革基金會備份。
